臺灣板橋地方法院刑事判決　　　　　　　99年度訴字第1612號
公　訴　人　臺灣板橋地方法院檢察署檢察官
被　　　告　黃秀雪
選任辯護人　張振興律師
　　　　　　黃銀河律師
被　　　告　劉文勝
選任辯護人　郭士功律師
被　　　告　彭克鴻
　　　　　　張富雄
　　　　　　王碧莉
上3 人共同
選任辯護人　黃淑琳律師
上列被告等因偽造文書等案件，經檢察官提起公訴（98年度偵續
字第12號、98年度偵字第21309 號）、追加起訴（99年度偵字第
14200 號）及移送併案審理（99年度偵字第7136號），本院判決
如下：
    主  文
黃秀雪、劉文勝共同犯變造私文書罪，黃秀雪處有期徒刑肆月，
如易科罰金，以新臺幣壹仟元折算壹日；劉文勝處有期徒刑柒月
。
彭克鴻、張富雄、王碧莉共同犯行使變造私文書罪，彭克鴻處有
期徒刑陸月，如易科罰金，以新臺幣壹仟元折算壹日；張富雄處
有期徒刑伍月，如易科罰金，以新臺幣壹仟元折算壹日；王碧莉
處有期徒刑參月，如易科罰金，以新臺幣壹仟元折算壹日。
    事  實
壹、緣彭克鴻、張富雄、王碧莉合夥投資不動產，互約由彭克鴻
    負責洽談、張富雄出資，王碧莉掛名。其等於民國96年4 月
    30日，經由太平洋房屋仲介股份有限公司中和店仲介，向黃
    秀雪購買黃秀雪之夫陳昭榮所有臺北縣中和市（已改制為新
    北市中和區○○○路294 巷6 號1 樓房屋及坐落之土地持分
    ，暨該不動產地下室使用權，並於96年5 月31日完成過戶登
    記，96年6 月8 日交付尾款。詎房屋裝修期間，同棟建物之
    住戶對彭克鴻使用地下室有意見，彭克鴻乃透過仲介公司人
    員劉文勝、陳弘達及黃秀雪等人與住戶協調，96年9 月14日
    ，在當地里民活動中心進行協商後，由劉文勝將其製作，原
    記載：「茲同意本棟地下層（門牌：中和市○○路294 巷6
    號等公共設施），歸本棟6 號管理使用，但遇有緊急狀況時
    應開放避難使用。另本棟6 號出售時應明確告知買方，地下
    室所有權與使用權之不同即保持現狀不得再增建。」等語之
    同意書，增列大意為：系爭不動產未來產權再移轉時，應將
    地下室回復原狀並歸還全體住戶使用之附註條款，部分住戶
    當場同意，部分住戶則於之後數星期內同意，俱在同意書上
    簽名、蓋章，有條件同意彭克鴻等人使用地下室。然彭克鴻
    對此附註條款未能滿意，認會影響後手購買意願，黃秀雪、
    劉文勝為早日了結爭執，竟共同基於變造私文書之犯意聯絡
    ，先於96年10月25日與彭克鴻、張富雄、王碧莉在仲介公司
    中和簽約中心碰面前，由二人中之某人，以裁剪方式將原同
    意書記有附註條款之後半部去除，黏貼在相同內容之空白同
    意書上，俟碰面時，由黃秀雪提出，再由劉文勝在其上書寫
    「中華民國96年10月25日」及「以下空白」等字句，變造成
    為無附註條款之同意書（下稱甲版本同意書），足生損害於
    簽名、蓋印在同意書上之不知情住戶。彭克鴻、張富雄、王
    碧莉見狀，已預見甲版本同意書經過變造，但彭克鴻僅要求
    劉文勝影印，在影本上書寫「本同意書之簽名經黃秀雪確認
    皆為當事人親自簽名屬實無誤」，由黃秀雪簽名，劉文勝代
    黃秀雪用印（下稱乙版本同意書）後，取走二份同意書。其
    後，彭克鴻、張富雄、王碧莉乃共同意圖為自己不法所有，
    基於行使變造私文書、詐欺取財不確定故意之犯意聯絡，由
    彭克鴻於96年11月1 日在報紙刊登系爭不動產出售廣告，待
    邵正吉見報與之聯絡，彭克鴻即隱瞞上情，告知購買系爭不
    動產可單獨使用地下室云云，且持影印後之甲版本同意書予
    邵正吉觀看，使邵正吉陷於錯誤，誤判該不動產之價值，遂
    於96年11月6 日簽立買賣契約，以新臺幣（下同）715 萬元
    之價格購入系爭不動產，交付簽約款10萬元，再於96年11月
    7 日、96年12月3 日、96年12月15日，依約交付90萬元、16
    0 萬元、455 萬元等餘款，直至96年12月15日，彭克鴻、張
    富雄、王碧莉再次與邵正吉見面時，彭克鴻始將甲版本同意
    書交付邵正吉而行使，邵正吉見該同意書經過裁剪、黏貼，
    雖當場提出質疑，但張富雄隨即在上書寫「確為正本」，作
    為保證，邵正吉只得接受，足生損害於簽名、蓋印在同意書
    上之不知情住戶及邵正吉。嗣於97年1 月間，邵正吉收受臺
    北縣政府（現改制為新北市政府）工務局函文，發覺系爭不
    動產未經申請擅自破壞樓地板等事宜，經向其他住戶查證，
    認為受騙，訴請偵辦，始查悉上情。
貳、案經邵正吉訴由臺灣板橋地方法院檢察署檢察官偵查起訴，
    暨同署檢察官自動檢舉偵查追加起訴；另經彭克鴻、張富雄
    、王碧莉訴由同署檢察官偵查後，移送併案審理。
    理  由
壹、程序事項：
一、證人黃秀雪、劉文勝、陳弘達、邵正吉、黃秀蓮（黃秀雪之
    姐）、韓良治、劉巧玲、張錕勳（以上三人為系爭不動產同
    棟建物住戶）於偵查中向檢察官所為陳述，俱經具結，依其
    等陳述時之外部附隨環境、條件，無顯不可信之情況，除張
    錕勳外，並皆於本案審判中以證人之身分具結後，踐行交互
    詰問程序而為供述，已經充分、實質保障各被告之反對詰問
    權，張錕勳則經本院合法傳、拘無著，致未能到庭，依刑事
    訴訟法第159 條之1 第2 項規定，各證人於偵查中向檢察官
    所為陳述，應均有證據能力。
二、卷附被告黃秀雪、劉文勝於96年10月24日之電話通聯譯文，
    業經各當事人於本院100 年5 月26日審判程序，表示不爭執
    證據能力，本院審酌此言詞陳述乃黃秀雪、劉文勝以電話聯
    絡翌日見面之事，為仲介公司自動錄音系統自動錄下，作成
    時之情況，尚無不當，依刑事訴訟法第159 條之5 第1 項之
    規定，有證據能力。
貳、實體事項：
一、被告黃秀雪表示願意就檢察官起訴之犯罪事實「認罪」，惟
    辯稱：其於96年6 月8 日即已完成交屋手續，無須變造同意
    書，所以在他人變造後之同意書影本簽名，是被迫為之云云
    。被告劉文勝則矢口否認涉犯變造私文書犯行，辯稱：同意
    書是由黃秀雪提出，自是黃秀雪變造，其僅是代書，賺取些
    微薪水，無涉案動機云云。被告彭克鴻、張富雄、王碧莉亦
    矢口否認涉犯行使變造私文書及詐欺取財犯行，被告彭克鴻
    、張富雄辯稱：其等未曾參與96年9 月14日協商，不知道住
    戶如何簽同意書，而黃秀雪一再保證沒問題，才相信同意書
    為真正，透過仲介公司購買系爭不動產，本可取得無瑕疵物
    件，無配合變造同意書之必要，另甲版本同意書是由劉文勝
    留存，96年12月間始取回云云；被告王碧莉辯稱：其僅為人
    頭，從頭到尾皆不知情云云。經查：
（一）彭克鴻、張富雄、王碧莉合夥投資不動產，互約由彭克鴻
      負責洽談、張富雄出資，王碧莉掛名。其等於96年4 月30
      日，經由太平洋房屋仲介股份有限公司中和店仲介，向黃
      秀雪購買黃秀雪之夫陳昭榮所有臺北縣中和市（已改制為
      新北市中和區○○○路294 巷6 號1 樓房屋及坐落之土地
      持分，暨該不動產地下室使用權，並於96年5 月31日完成
      過戶登記，96年6 月8 日交付尾款。詎房屋裝修期間，同
      棟建物之住戶對彭克鴻使用地下室有意見，彭克鴻乃透過
      仲介公司人員劉文勝、陳弘達及黃秀雪等人與住戶協調，
      96年9 月14日，在當地里民活動中心進行協商後，由劉文
      勝將其製作，原記載：「茲同意本棟地下層（門牌：中和
      市○○路294 巷6 號等公共設施），歸本棟6 號管理使用
      ，但遇有緊急狀況時應開放避難使用。另本棟6 號出售時
      應明確告知買方，地下室所有權與使用權之不同即保持現
      狀不得再增建。」等語之同意書，增列大意為：系爭不動
      產未來產權再移轉時，應將地下室回復原狀並歸還全體住
      戶使用之附註條款，部分住戶當場同意，部分住戶則於之
      後數星期內同意，俱在同意書上簽名、蓋章，有條件同意
      彭克鴻等人使用地下室，然彭克鴻對此附註條款未能滿意
      ，嗣該同意書經某人以裁剪方式將原同意書附註條款裁去
      ，黏貼在相同內容之空白同意書上，變造成甲版本之同意
      書等情，為被告黃秀雪、劉文勝、彭克鴻、張富雄、王碧
      莉所肯認，核與證人陳弘達、黃秀蓮、韓良治、劉巧玲於
      檢察官偵訊及本院審理時所證，及證人張錕勳於檢察官偵
      訊時所證無違，並有買賣契約、過戶資料、甲版本同意書
      、乙版本同意書在卷可稽，堪信為真。
（二）依據前述證人陳弘達、韓良治、劉巧玲之證詞，可確認同
      意書在各住戶簽名、蓋章時，其上仍有附註條款，未經變
      造。比對被告黃秀雪、劉文勝、彭克鴻、張富雄、王碧莉
      及證人陳弘達之說詞，暨甲版本同意書、乙版本同意書內
      容，則可知其等於96年10月25日在仲介公司中和簽約中心
      碰面，同意書係由黃秀雪提出，再由劉文勝在其上書寫「
      中華民國96年10月25日」及「以下空白」等字句，劉文勝
      並應彭克鴻之要求將之影印，在影本上書寫「本同意書之
      簽名經黃秀雪確認皆為當事人親自簽名屬實無誤」後，由
      黃秀雪簽名，劉文勝代黃秀雪用印，且劉文勝書寫「中華
      民國96年10月25日」及「以下空白」等字句前，同意書已
      經裁剪、黏貼。此裁剪、黏貼行為，被告黃秀雪、劉文勝
      雖互指對方所為，難以斷定何者為真，然觀諸彼此說法，
      此同意書於96年10月25日之前，先後持有者為劉文勝、黃
      秀雪，其間僅由陳弘達負責轉交，而陳弘達轉交後，劉文
      勝、黃秀雪本得核對同意書之真正，其等歷次說法既皆未
      提及轉交後有異狀，可能為前述裁剪、黏貼之行為者，自
      僅黃秀雪、劉文勝二人。衡情，倘裁剪、黏貼係黃秀雪所
      為，因附註條款為劉文勝所書寫，其於偵訊時，自承曾陪
      同黃秀雪找住戶協商，其就住戶無法同意無附註條款之同
      意書，顯然知之甚稔，否則於本院審理時，不至於有「突
      然急轉直下有同意書下來，我們也是嚇一跳」、曾詢問黃
      秀雪「黏貼的部分有無我或買方該知道的部分」等說詞，
      而其自稱從事代書工作十幾年，且表示就地下室之使用權
      要查證，面對如此明顯之裁剪、黏貼，卻未求證，逕自書
      寫「中華民國96年10月25日」及「以下空白」，自有疑義
      ，參以其與黃秀雪於96年10月24日電話通聯譯文，在表示
      急轉直下讓其嚇一跳之情況下，竟完全未詢問何以能完成
      無附註條款之同意書，其於96年10月25日在同意書上書寫
      前揭字句前，對同意書經變造，顯然知悉，則其或為預留
      自保可能性，或為其他目的，在已經裁剪、黏貼變造過之
      同意書上書寫文句，增加該同意書之真實性，非僅不得卸
      責，反是共同參與變造之行為；反面言之，倘該裁剪、黏
      貼係劉文勝所為，因黃秀雪已供承同意書上如無附註條款
      ，各住戶不可能簽名，各住戶簽名、蓋印之同意書上確有
      附註條款，亦坦承其於乙版本同意書上簽名時，知悉該同
      意書無附註條款，僅是受到言語逼迫才會簽名云云，其就
      同意書之附註條款已經刪除之事實，自甚為清楚，仍配合
      簽名，難以卸免共同變造之刑責。是無論何種情形，其等
      利用對方先前之裁剪、黏貼行為，進一步在甲版本、乙版
      本同意書上書寫字句及簽名、蓋印，使變造之同意書外觀
      更趨近完整，自有犯意聯絡及行為分擔。至被告黃秀雪辯
      稱：其於96年6 月8 日已完成交屋手續、被告劉文勝辯稱
      ：其僅是代書，賺取些微薪水，俱強調其等無犯罪動機云
      云，黃秀雪所言，固非無據，惟由其於偵訊時，仍提及彭
      克鴻表示不在乙版本同意書上簽名就不交屋之說詞，其於
      96年10月25日是否清楚知道該法律關係，非無疑義；劉文
      勝所辯部分，依據證人陳弘達及各住戶之說詞，可知劉文
      勝就系爭不動產之買賣，介入甚深，非僅從事代書業務而
      已，而對照卷附劉文勝名片，頭銜為科長，其顯然不止從
      事代書業務，所辯不足採信。綜上，被告黃秀雪、劉文勝
      共同變造私文書之犯行明確，其等所辯，均係卸責之詞，
      不足採信。
（三）彭克鴻於96年11月1 日在報紙刊登系爭不動產之出售廣告
      ，邵正吉見報與之聯絡，彭克鴻未告知地下室有使用限制
      ，並持影印後之甲版本同意書予邵正吉觀看，使邵正吉認
      購買該不動產可單獨使用地下室，具有購買價值，乃於96
      年11月6 日簽立買賣契約，以715 萬元之價格購入系爭不
      動產，交付簽約款10萬元，再於96年11月7 日、96年12月
      3 日、96年12月15日依約交付90萬元、160 萬元、455 萬
      元等餘款，直至96年12月15日，彭克鴻、張富雄、王碧莉
      再次與邵正吉見面時，彭克鴻始將甲版本同意書交付邵正
      吉，邵正吉見該同意書經過裁剪、黏貼，當場提出質疑，
      張富雄隨即在上書寫「確為正本」，作為保證，嗣於97年
      1 月間，邵正吉收受臺北縣政府（現改制為新北市政府）
      工務局函文，發覺系爭不動產未經申請擅自破壞樓地板等
      事宜，乃向其他住戶查證，訴請偵辦等節，為被告彭克鴻
      、張富雄、王碧莉所不爭執，核與證人邵正吉、韓良治於
      檢察官偵訊及本院審理時所證相符，並有買賣契約、過戶
      資料、登報資料、臺北縣政府工務局97年1 月2 日北工使
      字第0960844273號函可資佐證，堪信為真。被告彭克鴻、
      張富雄、王碧莉固辯稱不知同意書經人變造云云，俱以被
      害人自居，然由被告彭克鴻於本院審理時自承：陳弘達有
      口頭告知附註條款之事，及被告張富雄於本院審理時表示
      彭克鴻曾告知其地下室有糾紛，二人對各住戶對其等使用
      地下室有意見，顯然知情；被告王碧莉雖僅於偵查中供稱
      ：知道有該同意書，沒看過內容云云，惟其於相關之簽約
      場合既均有出現，於本院審理時並自承：系爭不動產交易
      較特殊，以前不用其出面，本次其親自出面多次等語，衡
      諸各場地不大，當可聽聞相關討論，此由劉文勝於本院審
      理時證稱：桌子不大，包括王碧莉在內，大家都有看到同
      意書等語，即可得知，被告王碧莉所云「就算我聽到了，
      我也會忘記，因為不關我的事」，實係卸責之詞。再者，
      彭克鴻、張富雄均表示其等有注意到同意書經裁剪、黏貼
      ，王碧莉亦自承於96年10月25日曾在同意書上簽名，豈有
      未注意之理？此與彭克鴻於本院審理時所證：「她有簽名
      ，她有看到。」等語互核，甚為明白。據此，其等既均知
      悉購買系爭不動產後，就地下室使用權之糾紛甚大，見到
      經裁剪、黏貼之同意書，並心生懷疑，卻在之後數月間，
      未為任何求證，或當場要求黃秀雪、劉文勝切結未經變造
      ，僅在同意書之影印本上，請黃秀雪簽名確認各住戶之簽
      名真正，顯與情理有違。又依彭克鴻之說詞，其等於96年
      10月25日與黃秀雪、劉文勝見面後，僅取走乙版本同意書
      ，似在說明其並非故意不出示甲版本同意書予邵正吉觀看
      ，但此與劉文勝所言甲版本同意書於是日即遭彭克鴻等人
      取走之說詞，顯相矛盾。比對邵正吉之說法及買賣契約書
      所附同意書版本，邵正吉初次拿到之同意書影本，其上並
      無「本同意書之簽名經黃秀雪確認皆為當事人親自簽名屬
      實無誤」等字句及黃秀雪之簽名、印文，該同意書理當是
      影印自甲版本同意書，參照彭克鴻於偵訊時，已坦承：「
      該同意書是前手交給我的，前手是當太平洋房屋的面交給
      我的」等語，顯見甲版本同意書，於96年10月25日已遭彭
      克鴻等人取走無誤。則彭克鴻等人經邵正吉多次催促，直
      至交付尾款時，始出示該經裁剪、黏貼之甲版本同意書，
      益徵其等已預見同意書經過變造。其等對於同意書經變造
      之事實，已可預見，與邵正吉簽約過程，彭克鴻、張富雄
      仍提出行使，張富雄並在同意書上簽名，王碧莉亦在契約
      書上簽名，其等於與邵正吉之交易過程中，至少具有行使
      變造私文書、詐欺取財不確定故意之犯意聯絡。至被告彭
      克鴻、張富雄固堅稱：透過仲介公司買系爭不動產，本可
      取得無瑕疵物件云云，然觀之契約條款，其等於96年6 月
      間已付清尾款，劉文勝於98年10月21日偵訊時，並證稱：
      6 月中即已交屋，於本院審理時，復稱：「正常作業流程
      ，這樣就算是（交屋），因為買方同意出款。」，是系爭
      不動產地下室使用爭議，顯是在交屋後所產生，在彭克鴻
      已裝修房屋多時，預計獲利之情況下，透過法律程序請求
      瑕疵擔保，未必符合最佳利益，況依其等與黃秀雪之夫陳
      昭榮簽訂之契約內容，即便同意書有附註條款，彭克鴻等
      人仍可使用地下室，其等出賣後之後手不得使用地下室，
      是否屬於瑕疵，非無爭議，是此部分辯解，不足據為對其
      等有利之認定；又被告彭克鴻指稱黃秀雪曾傳真無附註條
      款之同意書，其並交由律師周宜隆觀看云云，但此已為黃
      秀雪否認，證人周宜隆到庭時亦堅稱並無其事，衡情，周
      宜隆為彭克鴻等人於偵查階段委任之律師，如有此對其等
      有利之證據，豈會不予提出？另彭克鴻於本院審理時提出
      之傳真紙影本，部分業經裁切，是於何時由何門號之傳真
      機傳送，無從辨識，此部分辯解，尚屬無據。
（四）綜上所述，被告黃秀雪、劉文勝、彭克鴻、張富雄、王碧
      莉均犯行明確，應依法論科。
二、核被告黃秀雪、劉文勝所為，均係犯刑法第210 條之變造私
    文書罪；被告彭克鴻、張富雄、王碧莉所為，均係犯刑法第
    216 條、第210 條之行使變造私文書罪及同法第339 條第1
    項之詐欺取財罪。被告黃秀雪、劉文勝就變造私文書犯行，
    被告彭克鴻、張富雄、王碧莉就行使變造私文書及詐欺取財
    犯行間，分別有犯意聯絡及行為分擔，應論以共同正犯。被
    告彭克鴻、張富雄、王碧莉以一行為觸犯行使變造私文書罪
    及詐欺取財罪，為想像競合犯，應從一重之行使變造私文書
    罪論處，檢察官認應予分論併罰，容有誤會。至檢察官移送
    併案審理部分（99年度偵字第7136號），與起訴、追加起訴
    之犯罪事實重疊，雖所持法律見解與本院及原起訴、追加起
    訴檢察官之認定均有異，惟本院不受其法律見解之拘束，就
    相同之事實，仍得併予審究。爰審酌被告黃秀雪、劉文勝、
    彭克鴻、張富雄、王碧莉犯罪之動機、目的、手段、均無前
    科之素行、就相關法律熟稔與否之智識程度、參與犯罪之程
    度、犯後態度等一切情狀，兼衡邵正吉已與彭克鴻、張富雄
    、王碧莉達成民事和解，表達不追究彭克鴻、張富雄、王碧
    莉刑責之意，有和解資料附卷可憑，分別量處如主文所示之
    刑，並就被告黃秀雪、彭克鴻、張富雄、王碧莉部分，諭知
    易科罰金之折算標準。至本案變造之同意書，已屬邵正吉所
    有，且非違禁物或專科沒收之物，故不併予沒收。
三、不另為無罪諭知部分：
    檢察官起訴及追加起訴時，雖謂被告彭克鴻、張富雄、王碧
    莉，有參與被告黃秀雪、劉文勝變造私文書之犯行；被告黃
    秀雪、劉文勝有參與彭克鴻、張富雄、王碧莉行使變造私文
    書之犯行云云。然依卷附黃秀雪、劉文勝於96年10月24日之
    電話通聯譯文所示，可知黃秀雪對彭克鴻等人，有所不滿，
    其等對本案犯行，本是各自計算，且彭克鴻等人，未見有分
    擔變造同意書犯行之行為，尚難遽認彭克鴻、張富雄、王碧
    莉與黃秀雪、劉文勝就變造私文書之犯行，有犯意聯絡或行
    為分擔；而被告彭克鴻、張富雄、王碧莉行使變造私文書之
    犯罪時間乃於96年10月25日之後，黃秀雪乃代理其夫陳昭榮
    出售房屋，劉文勝則為負責該仲介之仲介公司人員之一，斯
    時交易既已終了，黃秀雪、劉文勝與系爭不動產當無瓜葛，
    同難認彭克鴻、張富雄、王碧莉日後行使變造私文書犯行，
    與被告黃秀雪、劉文勝有關。罪既有疑，應從有利被告之認
    定，既乏積極證據足認被告彭克鴻、張富雄、王碧莉有參與
    變造私文書之犯行，及被告黃秀雪、劉文勝有參與行使變造
    私文書之犯行，即難以各該罪對其等相繩。因檢察官認變造
    私文書罪與行使變造私文書罪間，具有高低度行為之一罪關
    係，爰不另為無罪之諭知。
據上論斷，應依刑事訴訟法第299 條第1 項前段，刑法第28條、
第216 條、第210 條、第339 條第1 項、第55條、第41條第1 項
前段，刑法施行法第1 條之1 ，判決如主文。
本案經檢察官張世聰到庭執行職務。
中    華    民    國   100    年    9     月    2     日
                刑事第十九庭審判長法  官  許炎灶
                                  法  官  廖怡貞
                                  法  官  吳佳穎
以上正本證明與原本無異。
如不服本判決應於收受判決後10日內向本院提出上訴書狀，並應
敘述具體理由；其未敘述上訴理由者，應於上訴期間屆滿後20日
內向本院補提理由書（均須按他造當事人之人數附繕本）「切勿
逕送上級法院」。
                                  書記官  楊文祥
中    華    民    國   100    年    9     月    2     日
附錄本案論罪科刑法條全文：刑法第216 條、第210 條、第339
條第1 項。
中華民國刑法第216 條（行使偽造變造或登載不實之文書罪）
行使第210 條至第215 條之文書者，依偽造、變造文書或登載不
實事項或使登載不實事項之規定處斷。
中華民國刑法第210 條（偽造變造私文書罪）
偽造、變造私文書，足以生損害於公眾或他人者，處5 年以下有
期徒刑。
中華民國刑法第339 條（普通詐欺罪）
意圖為自己或第三人不法之所有，以詐術使人將本人或第三人之
物交付者，處5 年以下有期徒刑、拘役或科或併科1 千元以下罰
金。
以前項方法得財產上不法之利益或使第三人得之者，亦同。
前2 項之未遂犯罰之。